臺灣新北地方法院板橋簡易庭小額民事判決
111年度板小字第3560號
原      告  張韶安  

被      告  曾堅信  
上列當事人間請求侵權行為損害賠償(交通)事件，本院於民國11
1年10月25日言詞辯論終結，判決如下：
    主      文
被告應給付原告新臺幣陸仟肆佰貳拾捌元。
原告其餘之訴駁回。
訴訟費用新臺幣壹仟元，由被告負擔新臺幣壹佰貳拾玖元，餘由
原告負擔。
本判決原告勝訴部分得假執行；但被告如以新臺幣陸仟肆佰貳拾
捌元為原告供擔保，免為假執行。
    事實及理由
壹、程序事項：
　　本件被告經合法通知，無正當理由未於言詞辯論期日到場，
    核無民事訴訟法第386條所列各款情形，爰依原告之聲請，
    由其一造辯論而為判決。
貳、實體事項：
一、原告主張：被告於民國111年3月23日下午8時3分許，駕駛車
    牌號碼0000-00號自用小貨車，行經新北市鶯歌區中正一路
    與東鶯平交道口時，因行駛至交岔路口，不遵守燈光號誌之
    指揮（支線道車未讓幹線道車先行）之過失，而與原告所騎
    乘其所有之車牌號碼000-000號普通重型機車(下稱系爭車輛
    )發生碰撞，致原告受有左膝、右手及胸口擦傷之傷害，系
    爭車輛亦因此受損。原告因被告上開行為受有下列損害：㈠
    醫療費用新臺幣(下同)568元；㈡系爭車輛修復費用45,350元
    （零件44,150元、道路救援1,200元）；㈢精神慰撫金6,000
    元。為此，爰依侵權行為之法律關係，請求被告賠償損害。
    並聲明：被告應給付原告5萬元。
二、被告未於言詞辯論期日到場，亦未提出書狀為任何陳述。
三、法院之判斷：
㈠、按因故意或過失，不法侵害他人之權利者，負損害賠償責任
    ；汽車、機車或其他非依軌道行駛之動力車輛，在使用中加
    損害於他人者，駕駛人應賠償因此所生之損害，民法第184
    條第1項前段、第191條之2前段分別定有明文。原告主張被
    告於上開時、地，駕駛前揭車輛，行駛至交岔路口，不遵守
    燈光號誌之指揮，支線道車未讓幹線道車先行，而與系爭車
    輛發生碰撞，致原告受有前開傷勢，系爭車輛亦因而受損等
    情，業據提出恩主公醫院醫療費用收據、車損照片、估價單
    、現場照片、道路交通事故當事人登記聯單、道路交通事故
    初步分析研判表、道路交通事故現場圖及行照等件影本為證
    ，並經本院依職權向新北市政府警察局三峽分局調閱本件道
    路交通事故卷宗，核認無訛。又被告已於相當時期受合法通
    知，而於言詞辯論期日不到場，亦未提出準備書狀爭執，依
    法視同自認，是依本院調查證據之結果，堪認原告之主張為
    真實。準此，原告依前開規定，請求被告負損害賠償責任，
    洵屬有據。茲就原告請求項目及金額逐一審酌如下：
  ⒈醫療費用部分：
    原告主張其因被告前開行為受有前開傷勢，並支出醫療費用
    568元等情，業據提出恩主公醫院醫療費用收據在卷為證，
    核認無訛，則原告請求被告給付醫療費用568元，為有理由
    。
  ⒉系爭車輛修復費用：
　　按物被毀損時，被害人除得依民法第196條請求賠償外，並
    不排除民法第213條至第215條之適用。依民法第196條請求
    賠償物被毀損所減少之價額，得以修復費用為估定之標準，
    但以必要者為限（例如：修理材料以新品換舊品，應予折舊
    ）。被害人如能證明其物因毀損所減少之價額，超過必要之
    修復費用時，就其差額，仍得請求賠償【最高法院77年度第
    9次民事庭會議決議㈠可資參照】。查系爭車輛修復費用為45
    ,350元（零件44,150元、道路救援1,200元），此有前開估
    價單附卷可考。惟該修復費用中零件係以新品更換舊品，則
    應扣除折舊後計算其損害。再依行政院財政部發布之「固定
    資產耐用年數表」規定，機械腳踏車，其耐用年數為3年，
    並依同部訂定之「固定資產折舊率表」規定，耐用年數3年
    依定率遞減法之折舊率為千分之536，其最後1年之折舊額，
    加歷年折舊累計額，其總和不得超過該資產成本原額10分之
    9。準此，系爭車輛係於104年6月出廠，有行照在卷足憑，
    至本件事故發生之111年3月23日，系爭車輛之實際使用年數
    已逾3年，原告就更換零件部分，所得請求被告賠償範圍應
    以4,415元（計算式：44,150元×1/10＝4,415元），加計無須
    折舊之道路救援1,200元，原告所得請求系爭車輛修復費用
    以5,615元(計算式：4,415元+1,200元＝5,615元）為限，逾
    此部分，即無理由。
  ⒊精神慰撫金部分：
　　按不法侵害他人之人格權，被害人受有非財產上損害，請求
    加害人賠償相當金額之慰撫金時，法院對於慰撫金之量定，
    應斟酌實際加害情形、所造成之影響、被害人痛苦之程度、
    兩造之身分地位、經濟情形及其他各種狀況，以核定相當之
    數額（最高法院47年度台上字第1221號、51年度台上字第22
    3號判例意旨參照）。原告因被告前開過失行為，受有前開
    傷害，已如前述，堪認原告精神上自受有一定程度之痛苦，
    原告依民法第195條第1項規定，請求非財產上損害賠償，洵
    屬有據。爰審酌原告無收入、名下亦無不動產；被告年收入
    約203,000元，名下有汽車1部乙節，業經本院調閱兩造稅務
    電子閘門所得調件明細表在卷，另綜合考量兩造之關係、身
    分地位、經濟狀況、原告受傷程度、被告之侵權行為態樣暨
    情節等一切情狀，認原告請求6,000元之非財產上損害尚屬
    過高，應核減為3,000元為適當。
  ⒋從而，原告得請求被告賠償之金額為9,183元（計算式：568
    元＋5,615元＋3,000元＝9,183元）。
㈡、末按損害之發生或擴大，被害人與有過失者，法院得減輕賠
    償金額，或免除之，民法第217條第1項定有明文。且基於過
    失相抵之責任減輕或免除，法院對於賠償金額減至何程度，
    應斟酌雙方原因力之強弱與過失之輕重以定之（最高法院99
    年度台上字第1580號判決）。經查，原告於警詢時陳稱：我
    於事故地點，見對方自右前平交道出來，以為對方會先轉彎
    通過路口，但對方停下來剎車不及而撞上等語，有新北市政
    府警察局三峽分隊道路交通事故調查紀錄表附卷可參，足見
    其亦有未注意車前狀況，並隨時採取必要之安全措施之過失
    ，道路交通事故現場初步分析研判表亦同此認定。本院審酌
    系爭事故肇事經過及原因力之強弱，認被告行駛至交岔路口
    ，不遵守燈光號誌之指揮，支線道車未讓幹線道車先行；原
    告行駛時未注意車前狀況，並隨時採取必要之安全措施，皆
    為肇事原因，堪認原告就系爭損害，亦與有過失。綜上各情
    ，本院認原告應負擔30％之過失責任為適當，據此折算被害
    人與有過失之比例後，本件原告得請求被告賠償之金額為6,
    428元（計算式：9,183元70％＝6,428元，元以下四捨五入）
    。
四、從而，原告依侵權行為之法律關係，請求被告給付6,428元
    ，為有理由，應予准許。逾此範圍之請求，為無理由，應予
    駁回。
五、本件原告勝訴部分，係依小額訴訟程序所為被告敗訴之判決
    ，爰依職權宣告假執行。併依職權確定本件訴訟費用額為1,
    000元並依民事訴訟法第79條，命由被告負擔129元，其餘由
    原告負擔。
中　　華　　民　　國　　111 　年　　11　　月　　11　　日
                  臺灣新北地方法院板橋簡易庭
                            法  官  許珮育
以上為正本係照原本作成。
如不服本判決，應於送達後20日內，向本院提出上訴狀並表明上
訴理由，如於本判決宣示後送達前提起上訴者，應於判決送達後
20日內補提上訴理由書（須附繕本）。
中　　華　　民　　國　　111 　年　　11　　月　　13　　日
　　　　　　　　　　　　　  書記官  吳昌穆
附錄：
一、民事訴訟法第436條之24第2項：
    對於小額程序之第一審裁判上訴或抗告，非以其違背法令為
    理由，不得為之。
二、民事訴訟法第436條之25：
    上訴狀內應記載上訴理由，表明下列各款事項：
    (一)原判決所違背之法令及其具體內容。
    (二)依訴訟資料可認為原判決有違背法令之具體事實。
三、民事訴訟法第471條第1項：（依同法第436條之32第2項規定
    於小額事件之上訴程序準用之）
    上訴狀內未表明上訴理由者，上訴人應於提起上訴後二十日
    內，提出理由書於原第二審法院；未提出者，毋庸命其補正
    ，由原第二審法院以裁定駁回之。